臺灣基隆地方法院刑事判決　　　　　　　　　　　　　九十一年度交訴字第一七號
　　公　訴　人　臺灣基隆地方法院檢察署檢察官
　　被　　　告　乙○○
右列被告因公共危險等案件，經檢察官提起公訴（九十一年度偵字第三三四二號），
本院判決如左︰
    主  文
乙○○服用酒類，不能安全駕駛動力交通工具而駕駛，處有期徒刑月，如易科罰金
以佰元折算壹日。又駕駛動力交通工具肇事，致人傷害而逃逸，處有期徒刑陸月，
如易科罰金以佰元折算壹日。應執行有期徒刑捌月，如易科罰金以佰元折算壹日
。
被訴過失傷害部分公訴不受理。
    事  實
一、乙○○曾因二次服用酒類不能安全駕駛動力交通工具而駕駛罪，先後為台灣台北
    地方法院以九十一年度店交簡字第二五號、九十一年度北交簡字第一三一三號判
    處罰金二萬銀元、二萬三千銀元確定，猶不知警惕。乙○○明知服用酒類後，人
    體之反應能力及自我控制能力將相對低於常人，容易肇事並致生危害於不特定用
    路人之生命、身體及財產安全，不得駕駛動力交通工具，竟於九十一年八月二十
    八日晚上六、七時許，在基隆市○○路基隆市警察局第四分局附近，飲用二杯威
    士忌酒後，於同日晚上八時許，在飲酒後吐氣所含酒精成分已高達每公升一‧三
    五毫克之狀態下，猶強行駕駛ＩＲ〡六三七三號自用小客車，沿基隆市○○○路
    往北行駛，同日晚上八時十五分左右，途經成功二路六十二號前，乙○○本應注
    意汽車行駛時，駕駛人應注意車前狀況，並隨時採取必要之安全措施，且依當時
    係夜間有照明、晴天、路面乾燥、無缺陷、無障礙物、視距良好等情況判斷，並
    無不能注意之情事，竟因酒後注意力渙散而未能注意渠車右前方適有行人丙○○
    ，致上開自用小客車右側擦撞丙○○，自用小客車右側後視鏡因而斷裂，丙○○
    並因此受有左腳背腫脹、左腳掌第五趾掌骨骨折及右背外側擦挫傷等傷害（過失
    傷害部分業據丙○○撤回告訴，詳後述）。乙○○於肇事後，未停車察看，竟另
    行起意，駕駛上開肇事自用小客車往北逃逸，惟行駛至基隆市○○○路與新生路
    口時，因前有車輛在等候紅燈，旁邊亦有機車，無法前行，始為目擊之甲○○攔
    下報警處理。經警據報前來，發覺乙○○有語無倫次及多話等情狀，遂對乙○○
    當場實施呼氣酒精濃度測試，測得其呼氣酒精濃度值達每公升一‧三五毫克。
二、案經基隆市警察局第四分局報告臺灣基隆地方法院檢察署檢察官偵查起訴。
    理  由
壹、有罪部分：
一、訊據被告乙○○固坦承於右揭時地酒後駕車之行為，惟矢口否認有何肇事逃逸之
    犯行，辯稱：我沒有肇事逃逸，我車內當時有開收音機，我不知道有撞到人，行
    經該處時，人車都很多，我時速在三、四十公里左右，我是在等紅綠燈時，證人
    甲○○告知我，我始知情等語。惟查(1)被告飲酒後駕車之行為，業據被告供承在
    卷，核與證人甲○○證述、被害人丙○○指訴情節相符，而被告經警查獲後測試
    其吐氣所含酒精成份達每公升一‧三五毫克一節，亦有呼氣酒精濃度測試表、舉
    發違反道路交通管理事件通知單及測試觀察紀錄表各一紙附卷可稽，足認被告上
    開自白與事實相符。就醫學文獻所知，酒精對人體的影響程度乃依血中酒精濃度
    而定，而警方測試器所測得之呼氣酒精濃度乘以二○○為當時之血中酒精濃度，
    又當呼氣濃度達每公升○．二五毫克時，將造成輕度協調功能降低之輕度中毒症
    狀，當呼氣濃度達每公升○．五毫克時，將造成反應較慢、感覺減低、影響駕駛
    等輕到中度之中毒症狀，當呼氣濃度達每公升○．七五毫克時，將造成思考改變
    、個性行為改變，當呼氣濃度達每公升一．○毫克時，將造成步態不穩、噁心嘔
    吐、精神混惑不清晰等中度酒精中毒症狀，此有卷附行政院國軍退除役官兵輔導
    委員會臺北榮民總醫院八十八年八月五日北總內字第二六八六八號函文可稽。
    被告乙○○呼氣中所含酒精成份高達每公升一．三五毫克，仍執意駕車，參照前
    述說明，足認已達不能安全駕駛之程度。被告服用酒類，不能安全駕駛動力交通
    工具而駕駛之犯行洵堪認定。(2)被告於上開時地酒後駕車，車身右側擦撞被害人
    丙○○，右側後視鏡因而斷裂，丙○○並因此受有左腳背腫脹、左腳掌第五趾掌
    骨骨折及右背外側擦挫傷等傷害等情，業據被害人丙○○指訴綦詳，並經目擊證
    人甲○○結證屬實，且有道路交通事故調查報告表一份、照片十張在卷可佐，而
    被害人丙○○於事故發生後即往醫院治療驗傷，亦有行政院衛生署基隆醫院出具
    之驗傷診斷書一紙存卷可參，足認被害人丙○○所受上開傷害，確係被告酒後駕
    車擦撞所造成，二者具有相當因果關係。被告雖辯稱渠當時車內有開收音機，不
    知有肇事，渠無駕車逃逸之行為云云，但查，證人甲○○證稱：「我走在前面，
    被告的車子有擦撞到我的腳，我本來不想追，後來轉頭看到告訴人（指丙○○）
    倒在地上，我才追上去，當時前面是紅燈，有四、五台車在停，被告停車時還撞
    到前面的車，我跟被告說他撞傷人了，叫他下車，當時他說沒有，附近的人就報
    警處理。」、「我有聽到身後碰的一聲，很大聲，起初以為是撞到別的東西，不
    知道撞到丙○○。」、「我很確定是沒有開收音機，我攔下他時，車窗是關著，
    車子沒有熄火，他開門出來，我沒有聽到收音機的聲音，是路人把他熄火後，鑰
    匙拔下來。」等語；復就被告所駕駛之自用小客車右側車身擦撞被害人丙○○後
    ，右後照鏡斷裂一情觀之，被告駕車撞擊被害人丙○○之衝力甚猛，如此衝力被
    告竟渾然未覺，顯與常情不合。綜上，足認被告確有在酒後駕車肇事致丙○○受
    傷而逃逸，因渠車前方有四、五台車在等紅綠燈，被告始為目擊證人甲○○攔下
    之情事。被告所辯渠不知有撞到人，渠無肇事逃逸等語，要屬卸責之詞，不足採
    信。被告駕駛動力交通工具肇事，致人傷害而逃逸之犯行洵堪認定。
二、核被告乙○○所為，係犯刑法第一百八十五條之三服用酒類不能安全駕駛動力交
    通工具而駕駛罪及同法第一百八十五條之四駕駛動力交通工具肇事致人傷害而逃
    逸罪。被告所犯上開二罪，犯意各別，行為互殊，構成要件迥異，應予分論併罰
    。爰審酌被告曾因二次服用酒類不能安全駕駛動力交通工具而駕駛罪，先後為台
    灣台北地方法院以九十一年度店交簡字第二五號、九十一年度北交簡字第一三一
    三號判處罰金二萬銀元、二萬三千銀元確定，有台灣高等法院被告全國前案紀錄
    表在卷可稽，猶不知警惕，又於飲酒後吐氣所含酒精成分高達每公升一‧三五毫
    克不能安全駕駛之情形，仍貿然駕駛汽車上路，並在肇事致人受傷後駕車逃逸，
    實屬非是，然渠犯罪後已與被害人丙○○達成民事和解等一切情狀，分別就上開
    二罪量處如主文所示之刑，均諭知易科罰金之折算標準，並定應執行之刑，以示
    懲儆。
貳、被訴過失傷害公訴不受理部分：
一、公訴意旨另以：被告乙○○於上開時地酒後駕車，疏未注意車前狀況，撞及被害
    人丙○○，致被害人丙○○受有傷害，經被害人丙○○提出告訴。因認被告另涉
    犯刑法第二百八十四條第一項前段之過失傷害罪嫌等語。
二、按告訴乃論之罪，告訴人於第一審辯論終結前得撤回其告訴，又告訴經撤回者，
    應諭知不受理之判決，刑事訴訟法第二百三十八條第一項、第三百零三條第三款
    分別定有明文。查本件被告經公訴人以刑法第二百八十四條第一項前段之過失傷
    害罪提起公訴，依同法第二百八十七條前段之規定，須告訴乃論。茲據告訴人丙○○於本院審理中具狀撤回告訴，有撤回告訴狀在卷可稽，依照首開說明，自應
    就此部份諭知公訴不受理之判決。
據上論斷，應依刑事訴訟法第二百九十九條第一項前段、第三百零三條第三款，刑法
第一百八十五條之三、第一百八十五條之四、第四十一條第一項前段、第二項、第五
十一條第五款，罰金罰鍰提高標準條例第二條，判決如主文。
本案經檢察官熊南彰到庭執行職務。
中      華      民      國    九十一    年      十      月    三十一    日
                                  臺灣基隆地方法院刑事第三庭
                                      法  官 王福康
右正本證明與原本無異。
對於本件判決如有不服，應於收受送達後十日內，向本院提出上訴書狀，上訴於臺灣
高等法院，並按他造當事人之人數附具繕本。
                                       書記官 李國豪
中      華      民 國    九十一    年      十      月    三十一    日
【附錄論罪法條】
刑法第一百八十五條之三：
    服用毒品、麻醉藥品、酒類或其他相類之物，不能安全駕駛動力交通工具而駕駛
    者，處一年以下有期徒刑、拘役或三萬元以下罰金。
刑法第一百八十五條之四：
    駕駛動力交通工具肇事，致人死傷而逃逸者，處六月以上五年以下有期徒刑。
